【裁判字號】    95,重訴,2
【裁判日期】    950919
【裁判案由】    侵權行為損害賠償
【裁判全文】
臺灣高等法院民事判決                   95年度重訴字第2號
原      告    庚○○
訴訟代理人    田鴻鈞律師
原      告    丁○○
              丙○○
法定代理人    戊○○
原      告    辛○○
              己○○
兼上四人共同
訴訟代理人    壬○○
被      告    癸○○
                        （現於台灣台北監獄台北分監執行）
              群泰交通有限公司
法定代理人    乙○○
訴訟代理人    甲○○
上列當事人間因過失致死侵權行為損害賠償事件，經本院刑事庭
移送前來，本院於95年9月5日言詞辯論終結，判決如下：
    主  文
被告應連帶給付原告庚○○新台幣壹佰零伍萬肆仟參佰陸拾肆元
、原告丙○○新台幣玖拾貳萬貳仟伍佰捌拾捌元、原告丁○○新
台幣柒萬貳仟伍佰元，及均自民國九十四年十一月十八日起，至
清償日止，按年息百分之五計算之利息。
原告庚○○、丙○○、丁○○其餘之訴駁回。
原告辛○○、己○○、壬○○之訴及假執行之聲請均駁回。
訴訟費用由被告連帶負擔百分之十、原告庚○○負擔百分之二十
、原告詹亦賢負擔百分之二十五、原告丁○○負擔百分之二十、
原告辛○○、己○○、壬○○負擔百分之二十五。
本判決第一項於原告庚○○、丙○○、丁○○分別以新臺幣參拾
伍萬壹仟肆佰伍拾伍元、參拾壹萬元、貳萬伍仟元為被告供擔保
後，得假執行。
原告其餘假執行之聲請駁回。
    事實及理由
一、原告主張：被告癸○○係計程車司機，以駕駛營業小客車載
    客為業，為從事駕駛業務之人。其於民國93年12月30日凌晨
    ，駕駛車牌號碼2E－806 號營業小客車，於臺北市搭載乘客
    即被害人詹惠朱前往臺北縣土城市，同日凌晨2 時55分許，
    沿臺北縣土城市○○路○段往2段方向行駛，途經金城路 3段
    283 號前時，明知汽車行駛時，駕駛人應注意車前狀況，並
    隨時採取必要之安全措施，而依當時天候晴，夜間有照明，
    視距良好，路況係乾燥、無缺陷、無障礙物之柏油路面，並
    無不能注意之情形，疏未注意而撞擊中央分向島後，致車輛
    翻覆，乘客即被害人詹惠朱因而受有顱內出血、頭部鈍性傷
    等傷害，經送醫急救後，延至94年1月1日凌晨0時4分許不治
    死亡。被告癸○○因過失致死犯行，經本院刑事庭判處有期
    徒刑 1年確定在案，原告庚○○及詹資力分別為被害人詹惠
    朱之父母，原告丙○○、丁○○分別為被害人詹惠朱之子女
    ，因被告癸○○前揭過失行為，受有損害。又被害人之父親
    詹資力於94年7月6日死亡，其配偶即原告庚○○拋棄繼承，
    由第一順位繼承人即原告辛○○、壬○○及己○○承受一切
    權利義務關係。是原告受有下列之損害：(一)原告庚○○部分
    ：(1)殯葬費：345,000元；(2)扶養費：庚○○25年10月29 日
    生，依國人93年女性平均壽命80歲，可請求10年扶養費881,
    884元；(3)精神慰撫金：500萬；(4)總計：6,226,884 元；(二)
    原告辛○○、壬○○、己○○部分：被害人之父詹資力所受
    損害為(1)扶養費：詹資力22年6 月13日生，現年73歲，依免
    稅額111,000 元計，扣除法定利率中間利息，總計881,8 84
    元；(2)精神慰撫金：500萬元；(3)總計：5,881,884元。原告
    辛○○、壬○○及己○○各得請求1,960,628 元。(三)原告丁
    ○○部分：精神慰撫金500 萬元；(四)原告丙○○部分：(1)扶
    養費：原告丙○○係經法院宣告為禁治產之人，由被害人扶
    養，現年31歲，尚有餘命40年，依扶養親屬扣除額每人免稅
    額111,000元，扣除法定利率中間利息，總計2,402,329元；
    (2)精神慰撫金：500萬；(3)總計：7,402,329元。又被告癸○
    ○為被告群泰交通有限公司（下稱群泰公司）之受僱人，依
    民法第188條第1項之規定，被告群泰公司應與被告癸○○負
    連帶損害賠償責任等情，爰依民法第184、188、192、194之
    法律關係，求為命(一)被告應連帶給付原告庚○○ 6,226,884
    元，及自起訴狀繕本最後送達被告翌日即94年11月 8日起，
    至清償日止，按年息5%計算之利息；(二)被告應連帶給付原告
    辛○○、壬○○及己○○各1,960,628 元，及自該起訴狀繕
    本送達翌日即94年11月15日起，至清償日止，按年息5%計算
    之利息；(三)被告應連帶給付原告丁○○500 萬元、原告丙○
    ○7,402,329 元，及均自該起訴狀繕本送達翌日即94年11月
    15日起，至清償日止，按年息5%計算之利息。(四)願供擔保，
    請准宣告假執行。
二、被告癸○○則以：對於刑事判決認定犯罪事實無意見，並未
    推卸責任，願意賠償，但原告請求之金額太高，僅籌到34萬
    元等語，資為抗辯。並答辯聲明：原告之訴及其假執行之聲
    請均駁回。
三、被告群泰交通公司則以：(一)被告群泰公司係計程車客運業，
    而被告癸○○僅以被告群泰公司名義，申請營業小客車之行
    照及提供車牌 2面予被告癸○○使用，而被告癸○○僅每月
    繳付行政管理費 1,200元予被告群泰公司，被告群泰公司並
    未給付任何薪資予被告癸○○，亦無選任監督關係存在，故
    被告間並未成立僱佣關係，僅係單純靠行之借貸信託關係，
    且依被告間簽訂之參與經營契約書第12條之約定，被告癸○
    ○所涉民刑事責任應自行負責。又縱認被告群泰公司對於被
    告癸○○有選任監督關係存在，被告群泰公司亦已盡相當之
    注意。況本件被害人係由無線電叫車，並非由被告群泰公司
    叫車，故事故發生時被告癸○○並非被告群泰公司僱佣人，
    被告群泰公司自不負連帶損害賠償責任。再縱認被告群泰公
    司應負連帶損害賠償責任，然依民法第188條第3項之規定，
    應由被告癸○○負最後賠償責任，為免輾轉求償之繁瑣，原
    告應向被告癸○○求償。(二)原告所提出聚祥禮儀所出具之收
    據，與台北縣立、台北市立殯儀管殯葬管理處各項服務收費
    標準表及其他殯葬業者之多項收費標準相較，原告請求之喪
    葬費過高，又引魂道士、出殯師父、西樂隊、童男女等費用
    ，非殯葬費必要範圍，應予剔除。(三)原告庚○○與詹資力共
    有 4名子女，雖有殘障者，惟仍得從事工作扶養原告庚○○
    ，被害人詹惠朱不應負擔全部扶養之責，原告庚○○請求扶
    養費，顯無理由等語，資為抗辯。並答辯聲明：原告之訴駁
    回。
四、經查，被告癸○○係計程車司機，以駕駛營業小客車載客為
    業，為從事駕駛業務之人。其於93年12月30日凌晨，駕駛車
    牌號碼2E－806 號營業小客車，於臺北市搭載乘客即訴外人
    詹惠朱前往臺北縣土城市，同日凌晨 2時55分許，沿臺北縣
    土城市○○路○段往2段方向行駛，途經金城路3段283號前時
    ，依當時天候晴，夜間有照明，視距良好，路況係乾燥、無
    缺陷、無障礙物之柏油路面，並無不能注意之情形，疏未注
    意而撞擊中央分向島後，致車輛翻覆，乘客詹惠朱因而受有
    顱內出血、頭部鈍性傷等傷害，經送醫急救後，延至94年 1
    月1日凌晨0時 4分許不治死亡等情，有台北縣政府警察局土
    城分局交通分隊交通事故現場草圖、道路交通事故現場圖、
    道路交通事故調查報告表(一)、(二)、現場及車損照片18幀、相
    驗屍體證明書、驗斷書及勘驗筆錄附臺灣板橋地方法院檢察
    署94年相字第26號卷可稽（見該卷4－7、18－26、62－69、
    74、79－84頁）。又被告所涉之過失致死犯行，亦據本院刑
    事庭以94年度交上易字第 137號過失致死案件，判處有期徒
    刑 1年確定在案，業經本院調閱上開過失致死案全卷查核屬
    實，堪信此部分為真實。
五、按汽車行駛時，駕駛人應注意車前狀況，並隨時採取必要之
    安全措施，道路交通安全規則第 94條第3項定有明文。查，
    被告癸○○既自承其係領有職業小客車駕駛執照之職業駕駛
    人，對上開規定自應知之甚稔，且被告癸○○於上揭時日駕
    車行經上開地點，理應注意及此，而依現場照片所示，當日
    天候係晴，夜間有照明，視距良好，路況係乾燥、無缺陷、
    無障礙物之柏油路面，被告癸○○並無不能注意之情事，竟
    疏未注意前揭規定而肇事，應負過失責任。又被害人詹惠朱
    係因本件車禍死亡，則被告前開過失行為與被害人詹惠朱死
    亡間，有相當因果關係。
六、按受僱人因執行職務，不法侵害他人之權利者，由僱用人與
    行為人連帶負損害賠償責任，民法第188條第1項定有明文。
    所謂受僱人，不以事實上之僱用關係為限。凡客觀上被他人
    使用為之服勞務而受其監督者。均屬之。目前在台灣經營交
    通事業之營利私法人，接受他人靠行（即出資人以該交通公
    司之名義購買車輛，並以該公司名義參加營運），而向該靠
    行人（即出資人）收取費用，以資營運者，比比皆是，此為
    週知之事實。該靠行之車輛，在外觀上既屬該交通公司所有
    ，乘客又無從分辨該車輛是否他人靠行營運者，則乘客於搭
    乘時，祇能從外觀上判斷該車輛係某交通公司所有，該車輛
    之司機即係受僱為該交通公司服勞務。此種台灣社會獨特經
    營型態下之交通公司，即應對廣大乘客之安全負起法律上之
    責任。蓋該靠行之車輛，無論係由出資人自行駕駛，或招用
    他人合作駕駛，或出租，在通常情形，均為該交通公司所能
    預見，苟該駕駛人係有權駕駛（指非出自偷竊或無權占有後
    所為之駕駛），在客觀上自應認其係為該交通公司服勞務，
    而使該交通公司負僱用人之責任，方足以保護交易之安全。
    經查：
  (一)被告癸○○所駕駛車牌號碼 2E－806號營業小客車，係靠行
    被告群泰公司營業，為被告群泰公司所自承（見本院71頁）
    ，又該計程車車門上漆有車號及「群泰」字樣，癸○○執業
    登記證背面執業情形異動記錄欄上載有「093/07/06 群泰」
    ，有計程車照片及行車執照附卷可證（見本院卷92頁、同上
    附民卷52頁背面），是該計程車在外觀為被告群泰公司所有
    ，客觀上足以使人認為被告癸○○係為被告群泰公司服務而
    受其監督，被告群泰公司自不能因此認其非被告群泰公司之
    僱用人，依民法第188條第1項規定，被告群泰公司對於被告
    癸○○執行職務時侵權行為所致損害，應負連帶賠償責任。
  (二)被告群泰公司雖辯稱：被告癸○○的車子雖靠行於被告群泰
    公司，然事故發生時，被害人係由無線電叫車，並非由被告
    群泰公司叫車，本件事故發生時被告癸○○並非被告群泰公
    司僱佣人云云。然查，被告癸○○為被告群泰公司之受僱人
    ，已如前述，而系爭肇事車輛車身上漆有「新生活無線 806
    」字樣，僅係便利乘客知悉尚得透過無線電台之通訊途徑搭
    乘該車，以增進搭乘載送之機動性，惟仍不得以被害人詹惠
    朱係循無線電台叫車方式，搭乘被告癸○○之營業用自小客
    車，即認被告群泰公司非被告癸○○僱佣人，而解免責任。
    被告群泰公司前開置辯，自有誤會。
  (三)被告群泰公司另辯稱：本件損害應由被告癸○○負最後賠償
    責任，為免輾轉求償之繁瑣，原告應向被告癸○○求償云云
    。然查，被告癸○○與被告群泰公司雖於 93年7月15日簽訂
    有台北市計程車客運業駕駛人自備車輛參與經營契約書，該
    契約書第12條約定：「契約存續期間或終止、解除契約，倘
    有行車肇事未和解涉賠償、違規積案未清．．．或其他一切
    有違反交通法令規定等事項之積案未清者，概由乙方自負民
    刑責任」，有該參與經營契約書附卷可參（見同上附民卷54
    頁背面），然該契約僅存在於被告間，對原告不生拘束力。
    又連帶債務之債權人，得對於債務人中之一人或數人或其全
    體，同時或先後請求全部或一部之給付。連帶債務未全部履
    行前，全體債務人仍負連帶責任，民法第273 條定有明文。
    本件被告群泰公司與被告癸○○應負連帶賠償之責，且尚未
    賠償原告所受之損害，已如前述，被告群泰公司自不得以其
    對被告癸○○有求償權，而不負賠償之責。
七、按非財產上之損害賠償請求權，因與被害人之人身攸關，具
    有專屬性，不適於讓與或繼承。民法第195條第2項規定，於
    同法第194 條規定之非財產上損害賠償請求權，亦有其適用
    （最高法院84年台上字第2934號判例意旨參照）。惟第 195
    條第2 項但書規定「以金額賠償之請求權已依契約承諾，或
    已起訴者，不在此限」，基於同一理由，此項但書規定，於
    第194 條之情形，亦有其適用。再因扶養請求權被侵害而生
    之損害賠償請求權，以扶養等請求權存在為前提，而扶養之
    請求，乃請求權人身分上專屬之權利，該權利因請求權人死
    亡而消滅，其繼承人不得繼承其身分關係，對加害人請求賠
    償死亡後之扶養費（最高法院49年台上字第625 號判例意旨
    參照）。本件被害人詹惠朱之父親詹資力因被告癸○○之過
    失行為受有損害，依民法第192條第2項及第194 條規定，本
    得請求被告連帶給付扶養費及精神慰撫金，惟該扶養費及精
    神慰撫金係請求權人身分上專屬之權利，具有專屬性，不適
    於讓與或繼承，但如已依契約承諾，或已起訴者，則不在此
    限。查，詹資力於94年7月6日死亡，有相驗屍體証明書在卷
    可按（見同上附民卷25頁），而其並未於死亡前未起訴請求
    被告賠償上開損害，揆之首揭說明，原告辛○○、壬○○、
    己○○依繼承之法律關係請求被告各連帶賠償1,960,628 元
    本息，即屬於法無據，不應准許。
八、按故意或過失，不法侵害他人之權利者，負損害賠償責任，
    ；又汽車、機車或其他非依軌道行駛之動力車輛，在使用中
    加損害於他人者，駕駛人應賠償因此所生之損害，民法第18
    4條第1項前段、第191條之2分別定有明文。又不法侵害他人
    致死者，對於支出醫療及增加生活上需要之費用或殯葬費之
    人，亦應負損害賠償責任；不法侵害他人致死者，被害人之
    父、母、子、女及配偶，雖非財產上之損害，亦得請求賠償
    相當之金額，第192條第1項、第194 條亦分別定有明文。另
    不法侵害他人致死，被害人對於第三人負有法定扶養義務者
    ，加害人對於該第三人亦應負損害賠償責任，民法第192 條
    第2 項定有明文。又直系血親相互間，互負扶養之義務；負
    扶養義務有數人時，直系血親卑親屬為第一順序扶養義務人
    ；負扶養義務者有數人，而其親等同一時，應各依其經濟能
    力，分擔義務；受扶養權利者有數人而其親等同一時，應按
    其需要之狀況，酌為扶養；扶養之程度，應按受扶養權利者
    之需要，與負扶養義務者之經濟能力及身分定之，民法第11
    14條第1款、第1115條第1項第1款、第3項、第1116條第 3項
    、及第1119條亦分別定有明文。再按父母與子女間之扶養義
    務，依民法第1117條之規定，直系血親尊親屬受扶養者，其
    扶養權利，雖不以無謀生能力為必要，但仍須受不能維持生
    活之限制。查，原告庚○○為被害人詹惠朱之母親，原告丙
    ○○、丁○○分別為被害人詹惠朱子女，依前開規定，自得
    向被告請求損害賠償。又被告癸○○為被告群泰公司之受僱
    人，其於執行職務時因過失致被害人詹惠朱死亡，依上開規
    定，原告自得請求被告群泰公司與被告癸○○負連帶負賠償
    之責。茲審酌原告各項請求如次：
  (一)殯葬費部分：
    (1)原告庚○○主張主張其因被害人詹惠朱死亡，支出殯葬費
      用 345,000元，固據提出收據、統一發票、觀自在金龍寶
      塔繳費證明單、聚祥禮儀公司接連安靈明細、孝服明細、
      入殮明細、禮堂家祭用品明細、除靈用品明細為證（見同
      上附民卷8、9頁、重訴字卷32－42頁），惟其中毛巾 5打
      2650元、禮簿2本600元、訃聞50張1000元、題名簿 1本30
      元、謝簿1本10元、簽字筆2支12元、奠袋20個10元等（見
      本院重訴字卷33、34、38頁），共計4,312 元部分，係收
      受奠儀及回禮之支出，核非喪葬所必要，無從准許。其餘
      340,688 元部分，係喪葬習俗所需，金額亦屬相當，原告
      庚○○此部分殯葬費請求，並無不合，應予准許。至被告
      群泰公司雖辯稱：原告庚○○殯葬費之支出與台北縣立、
      台北市立殯儀管殯葬管理處各項服務收費標準表及其他殯
      葬業者之多項收費標準相較，顯然過高云云，未舉證證明
      之，空言所辯，即非可採。
    (2)被告群泰公司又辯稱：引魂道士、出殯師父、西樂隊、童
      男女等費用，非殯葬費必要範圍，應予剔除云云。查，殯
      葬費用是否為必要費用，應斟酌當地喪禮習俗及宗教上之
      儀式定之。再死者家屬依習俗，請引魂道士、出殯師父、
      西樂隊、童男女進行宗教儀式，為亡者誦經超度，目前已
      成為葬禮告別式中所常見，並已成社會習俗，其支出自為
      必要之殯葬費用，則前開項目之費用均為宗教上儀式所需
      ，且為社會習俗，屬必要之殯葬費用，是原告庚○○前開
      喪葬費用之請求，應予准許。被上訴人辯稱前開項目之殯
      葬費用，應予剔除云云，亦不足採。
  (二)扶養費部分：
  (1)原告庚○○部分：
    查，原告庚○○係25年10月29日生，有戶口名簿在卷為證
      （見同上附民字卷10頁），則原告庚○○於93年12月30日
      被害人詹惠朱死亡時為68歲又2月1日，依93年臺灣省女性
      簡易生命表所示，尚有餘命15.88年，即至109年11月15日
      ，又原告庚○○國小畢業，現無業，無不動產，為其所自
      承（見本院卷25頁背面），目前已達無謀生能力且不能維
      持生活之程度。則原告庚○○主張因無法工作不能維持生
      活，而有受扶養之權利，自為可採。又原告詹惠朱除被害
      人詹惠朱外，尚有原告辛○○（聽障，45年 4月18日生）
      、壬○○（47年1月17日生）、己○○（49年1月19日生）
      3 名子女，有戶籍謄本、辛○○身分證、身心障礙手冊附
      卷可參（見同上附民卷26－28頁、重訴字卷54頁），除辛
      ○○係重度聽障，無扶養能力外，其餘 2人應與被害人詹
      惠朱共負扶養義務，則被害人詹惠朱應負擔之扶養義務以
      3分之1計之。
    原告庚○○主張依93年國稅局公布受扶養尊親屬每人免稅
      額111,00 0元為計算標準（見附民字卷11頁），為被告所
      不爭執，應為可採。故自被害人死亡翌日93年12月31日至
      起訴狀繕本最後送達日即94年11月17日止，為已到期之賠
      償，無庸扣除期前利息，自起訴狀繕本送達之翌日即94年
      11月18日起則應依霍夫曼式計算法，扣除以法定利率計算
      之中間利息。依此計算，原告庚○○一次得請求賠償扶養
      費為458,676 元【其計算方式為：請求時已到期部分：
      111,000元÷365×352＝107,047元（元以下四捨五入）
      未到期部分：111,000元×11.00000000（此為應受扶養15
      年之霍夫曼係數）＋111000元×0.04×（11.00000000－0
      0.00 000000）＝1,268,981元（元以下四捨五入）共計
      ：（107,047元＋1,268,981元）÷3（3分之1 扶養義務）
      ＝458,676 元（元以下四捨五入）】，其於上開範圍內之
      請求，並無不當，應予准許。
  (2)原告丙○○部分：
    原告丙○○係63年 9月25日生，為重度智障，經法院宣告為
    禁治產之人，無謀生能力，有戶籍謄本、身分證影本、身心
    障礙手冊附卷可參（見附民字卷23頁、重訴字卷53頁），而
    被害人詹惠朱係其母親，與其父親戊○○應共負扶養義務，
    則被害人詹惠朱應負擔之扶養義務以2分之1計之。又原告丙
    ○○於93年12月30日案發時為30歲3月又5日，依93年臺灣省
    男性簡易生命表，尚有餘命 44.03年，原告丙○○請求以餘
    命40年，並依93年度國稅局公布之未滿70歲之受扶養親屬每
    人免稅額74,000元為計算扶養費標準，自應准許。故自被害
    人死亡翌日93年12月31日至起訴狀繕本最後送達日即94年11
    月17日止，為已到期之賠償，無庸扣除期前利息，自起訴狀
    繕本送達之翌日即94年11月18日起則應依霍夫曼式計算法，
    扣除以法定利率計算之中間利息。依此計算，原告丙○○一
    次得請求賠償扶養費為850,088 元【其計算方式為：請求
    時已到期部分：74,000元÷365×352＝71,364元（元以下四
    捨五入）未到期部分：74,000 元×21.00000000（此為應
    受扶養39年之霍夫曼係數）＋74,000元×0.12×（22.00000
    000－00.00000000）＝1,628,812（元以下四捨五入） 共
    計：（71,364元＋1,628,812元）÷2（2分之1扶養義務）＝
    850,088 元（元以下四捨五入）】，其於上開範圍內之請求
    ，並無不當，應予准許。
  (三)精神慰藉金部分：
    按不法侵害他人致死者，被害人之父、母、子、女及配偶，
    雖非財產上之損害，亦得請求賠償相當之金額，民法第 194
    條定有明文。查，被害人詹惠朱遭此橫禍死亡，原告庚○○
    及丙○○、丁○○分別為被害人母親及子女，精神上確受極
    大痛若，原告庚○○及丙○○、丁○○請求被告連帶賠償其
    非財產上損害，自屬有據。查，原告庚○○國小畢業，現無
    業，無不動產；原告丁○○64年8 月22日生，國小畢業，已
    婚，有兩名子女，目前無業，為家庭主婦，無不動產；原告
    丙○○63年 9月25日生，重度智障，未受教育，受禁治產之
    宣告，現由父親戊○○監護等情，為原告所自陳（見重訴字
    卷25頁反面、46頁反面、52頁），並有戶籍謄本及丙○○之
    身分證、身心障礙手冊附卷可參（見同上附民卷23、24、26
    －28頁、重訴字卷53頁）；而被告癸○○39年 6月17日生，
    現無業，服刑中，經濟狀況不佳，其配偶黃麗華罹患憂鬱症
    ，有94年1月5日亞東紀念醫院、身分證影本、戶籍謄本附卷
    可參（見台灣板橋地方法院94年度交訴字第76號卷30頁、重
    訴字卷 49、51頁)，為被告癸○○所自陳（見同上交訴字第
    76號卷29頁），爰斟酌兩造之身份、地位、財產狀況及原告
    驟失至親，所受精神上之痛苦暨被告癸○○於事故當時亦受
    傷，請路人報案，並警方據報前往醫院處理時，即當場承認
    為肇事人等一切情狀，認原告庚○○、丁○○、丙○○請求
    精神慰撫金各以60萬元為適當，應予准許，逾此部分之請求
    ，應予駁回。
九、按保險人依強制汽車責任保險法規定給付之保險金，視為加
    害人或被保險人損害賠償金額之一部分；加害人或被保險人
    受賠償請求時，得扣除之，強制汽車責任保險法第32條定有
    明文。查，本件汽車強制責任險保險金 140萬元，除支付殯
    葬費345,000 元，其餘由丁○○及丙○○受領，為原告所自
    承（見重訴卷76頁反面），揆諸前開說明，原告庚○○、詹
    育熏及丙○○既受領 140萬元，視為損害賠償金額之一部分
    ，被告主張此部分之金額應自原告得請求賠償之金額中扣除
    ，自屬有據。
十、綜上，原告庚○○得請求賠償之金額，經扣除受領保險金34
    5,000元後為1,054,364元（340,688元＋458,676元＋600,00
     0元－345,000元＝1,054,364元）；原告丙○○得請求賠償
    之金額，經扣減527,500元【（1,400,000元－ 345,000元）
    ÷2＝527,500元後為922,588元（850,088元＋600,000元－5
    27,500 元＝922,588元）；丁○○得請求賠償之金額，經扣
    除527,500元後為72,500元（600000元－527,500元＝72,500
    元）。
十一、綜上所述，原告庚○○、丙○○、丁○○本於侵權行為損害
    賠償請求權，請求被告應連帶給付原告庚○○1,054,364 元
    、原告丙○○922,588元、原告丁○○72,500 元，及均自刑
    事附帶民事起訴狀繕本最後送達被告之翌日即94年11月18日
    起，至清償日止，按年息5%計算之利息，為有理由，應予准
    許。逾此部分所為之請求，為無理由，應予駁回。另原告辛
    ○○、壬○○、己○○依侵權行為損害賠償請求權及繼承之
    法律關係請求被告應連帶給付辛○○、壬○○、己○○各1,
    960,628元本息，為無理由，應予駁回。
十二、原告庚○○、丙○○、丁○○陳明願供擔保，聲請宣告假執
    行，經核其勝訴部分，合於法律規定，酌定相當擔保金額宣
    告之；其餘假執行之聲請及原告辛○○、壬○○、己○○假
    執行之聲請，因訴之駁回而失所附麗，不予准許。
十三、兩造其餘攻擊防禦方法經審酌後，認與判決結果無涉，爰不
    一一論述，併此明。
十四、據上論結，原告之訴為一部有理由，一部無理由，依民事訴
    訟法第78條、第79條、第85條第2項、第463條、第390條第2
    項，判決如主文。
中    華    民    國    95    年    9     月    19    日
                    民事第五庭
                        審判長法  官  林丁寶
                              法  官  陳博享
                              法  官  蔡芳齡
正本係照原本作成。
如不服本判決，應於收受送達後20日內向本院提出上訴書狀，其
未表明上訴理由者，應於提出上訴後20日內向本院補提理由書狀
（均須按他造當事人之人數附繕本）上訴時應提出委任律師或具
有律師資格之人之委任狀；委任有律師資格者，另應附具律師資
格證書及釋明委任人與受任人有民事訴訟法第466條之一第一項
但書或第二項（詳附註）所定關係之釋明文書影本。
中    華    民    國    95    年    9     月    27    日
                              書記官  蔡錦輝
附註：
民事訴訟法第四百六十六條之一（第一項、第二項）：
對於第二審判決上訴，上訴人應委任律師為訴訟代理人。但上訴
人或其他法定代理人具有律師資格者，不在此限。
上訴人之配偶、三親等內之血親、二親等內之姻親，或上訴人為
法人、中央或地方機關時，其所屬專任人員具有律師資格並經法
院認為適當者，亦得為第三審訴訟代理人。


司法院資訊處製作；財團法人民間司法改革基金會備份。
